【裁判字號】    91,訴,2920
【裁判日期】    920609
【裁判案由】    毒品危害防制條例
【裁判全文】
臺灣臺中地方法院刑事判決                        九十一年度訴字第二九二號
    公  訴  人  臺灣臺中地方法院檢察署檢察官
    被      告  甲○○
                乙○○
右列被告因違反毒品危害防制條例案件，經檢察官提起公訴（九十一年度偵字第一五
○三二、一五六○七號）及移
左：
    主  文
甲○○連續施用第一級毒品，累犯，處有期徒刑壹年，扣案第一級毒品海洛因肆包（
合計淨重：壹點貳公克）沒收銷燬之；又連續施用第二級毒品，累犯，處有期徒刑陸
月，扣案第二級毒品安非他命貳包（合計毛重：參點陸公克）沒收銷燬之，吸管壹支
沒收。應執行有期徒刑壹年肆月，扣案第一級毒品海洛因肆包（合計淨重：壹點貳公
克）、第二級毒品安非他命貳包（合計毛重：參點陸公克）沒收銷燬之，吸管壹支沒
收。
乙○○連續施用第二級毒品，累犯，處有期徒刑捌月，扣案第二級毒品安非他命壹包
（毛重：零點參參公克）沒收銷燬之。
    事  實
一、甲○○前因施用毒品案件，經觀察、勒戒後，認無繼續施用毒品之傾向，由臺灣
    臺中地方法院檢察署檢察官於民國八十七年七月十七日，以八十七年度偵字第一
    ○三八四號為不起訴處分確定；甲○○於前案不起訴處分確定後五年內，復因施
    用毒品案件，經觀察、勒戒結果，認有繼續施用毒品之傾向，由檢察官聲請強制
    戒治及提起公訴，經本院以八十八年度毒聲字第二二九五號裁定令入戒治處所施
    以強制戒治一年，並於八十八年五月三十一日，以八十八年度訴字第八二四號判
    處應執行有期徒刑一年，嗣告確定，於九十年三月三十一日縮刑期滿執行完畢。
    另乙○○前因毀損案件，經本院判處有期徒刑三月確定，於八十九年四月二日執
    行完畢。又因施用毒品案件，經觀察、勒戒後，認無繼續施用毒品之傾向，由臺
    灣臺中地方法院檢察署檢察官先後於八十八年四月十七日、九十年八月十三日，
    分別以八十八年度偵字第八七四一號、九十年度毒偵字第三二二九為不起訴處分
    確定。
二、詎甲○○、乙○○二人仍不知戒絕，竟均基於施用毒品之概括犯意，甲○○自九
    十一年一月間某日起至九十二年一月間某日止，在臺中市南屯區春安里建功南三
    巷六號住處，以摻入香菸內吸食之方式，連續施用第一級毒品海洛因多次，施用
    頻率約每星期一次。另自九十一年一月間某日起至九十二年一月十六日止，以置
    於玻璃球內點燃吸食之方式，在上址連續施用第二級毒品安非他命多次，施用頻
    率約每三日至一星期一次。乙○○則自九十年十二月間某日起至九十二年二月二
    十六日止，以置於玻璃球內點燃吸食之方式，在上址連續施用第二級毒品安非他
    命多次，施用頻率約每二日一次。嗣先於九十一年四月三十日下午四時許，為警
    在臺中縣大肚鄉○○村○○○段一八六之二號查獲甲○○，並扣得海洛因一包（
    淨重：一公克）；繼於九十一年八月九日，為警在臺中市南屯區春安里建功南三
    巷六號查獲甲○○及乙○○，並在甲○○房間內扣得海洛因一包（淨重：零點零
    三公克）、安非他命一包（毛重：零點六四公克）及其所有供施用安非他命所用
    之吸管一支（另扣得與其本案施用毒品犯行無關之注射針筒一支、分裝袋七十枚
    ）；在乙○○房間內扣得安非他命一包（毛重：零點三三公克）；再於九十二年
    一月十八日，為警在臺中市○區○○街三○號前查獲甲○○，並扣得海洛因二包
    （合計淨重：零點一三公克）、安非他命一包（毛重：二點九公克）。
二、案經臺中市警察局、臺中憲兵隊、臺中市警察局第三分局分別移送、報告臺灣臺
    中地方法院檢察署檢察官偵查起訴及移送併案。
    理  由
一、按不起訴處分已確定者，非有左列情刑之一，不得對於同一案件再行起訴：一發
    見新事實或新證據者。二有第四百二十條第一項第一款、第二款、第四款或第五
    款所定得為再審原因之情形者，刑事訴訟法第二百六十條定有明文。本件被告甲
    ○○於九十一年四月三十日為警查獲後，經警採尿送臺中市衛生局初驗結果，未
    檢出嗎啡或甲基安非他命反應，有臺中市衛生局煙毒尿液檢驗成績書在卷可佐（
    見一三三四號偵卷第四四頁），臺灣臺中地方法院檢察署檢察官遂以犯罪嫌疑不
    足為由，對被告甲○○施用毒品犯行部分為不起訴處分確定（九十一年度毒偵字
    第一三三四號）。惟嗣於另案九十一年度偵字第八六三七號偵查中，經該案承辦
    檢察官將被告甲○○上開尿液送法務部調查局以較精密之氣相層析質譜儀分析法
    複驗結果，呈嗎啡及甲基安非他命陽性反應，有法務部調查局九十一年七月十日
    調科壹字第○九一○○四○八○八○號檢驗通知書附卷可稽（見一五○三二號偵
    卷第七○頁）。此部分應屬發見新證據足認被告甲○○有施用毒品之嫌疑，是檢
    察官於前案不起訴處分確定後，對於被告甲○○施用毒品犯行再行起訴，於法尚
    無不合，先予敘明。
二、右揭犯罪事實，業據被告甲○○、乙○○於本院審理時坦承不諱（見本院卷第一
    ○二、一○三頁），且被告甲○○於九十一年四月三十日、八月九日經警採尿送
    驗結果，均呈海洛因代謝物嗎啡及安非他命陽性反應，於九十二年一月十八日經
    警採尿送驗結果，則呈安非他命陽性反應，有法務部調查局九十一年七月十日調
    科壹字第○九一○○四○八○八○號檢驗通知書、國防部憲兵司令部刑事鑑識中
    心九十一年八月二十二日（91）綱得字第一○九四六號鑑驗通知書、中山醫學大
    學附設醫院藥物濫用檢測中心出具之尿液檢驗報告各一紙在卷可稽（見一五○三
    二號偵卷第七○頁、一五六○七號偵卷第五六頁，本院卷第八二頁）。另被告乙
    ○○於九十一年八月九日經警採尿送驗及於九十二年二月二十六日為警拘提到院
    經本院採驗人員採尿送驗結果，均呈安非他命陽性反應，有國防部憲兵司令部刑
    事鑑識中心九十一年八月二十二日（91）綱得字第一○九四六號鑑驗通知書、詮
    昕科技股份有限公司出具之濫用藥物尿液檢驗報告各一紙附卷可憑（見一五六○
    七號偵卷第五六頁，本院卷第八六頁）。又被告甲○○先後三次為警查獲時所扣
    得疑似海洛因之白粉四包（合計淨重：一點二公克），經送鑑定結果，確實均含
    有海洛因成分，亦有法務部調查局九十一年六月十八日調科壹字第一二○○一一
    六四二號、九十一年九月十九日調科壹字第一二○○一一九七一號、九十二年三
    月二十六日調科壹字第一二○○一二六三三號鑑定通知書各一份在卷可參（見一
    三三四號偵卷第四六頁，本院卷第三五之一、七九頁）。此外，復有如事實欄所
    載之物扣案可資佐證，足見被告二人自白與事實相符，本件事證明確，被告二人
    犯行堪以認定。
三、被告甲○○前因施用毒品案件，經觀察、勒戒後，認無繼續施用毒品之傾向，由
    臺灣臺中地方法院檢察署檢察官於八十七年七月十七日，以八十七年度偵字第一
    ○三八四號為不起訴處分確定；其於前案不起訴處分確定後五年內，復因施用毒
    品案件，經觀察、勒戒結果，認有繼續施用毒品之傾向，由檢察官聲請強制戒治
    及提起公訴，經本院以八十八年度毒聲字第二二九五號裁定令入戒治處所施以強
    制戒治一年，並於八十八年五月三十一日，以八十八年度訴字第八二四號判處應
    執行有期徒刑一年，嗣告確定，有該刑事判決及臺灣高等法院被告全國前案紀錄
    表附卷可考（見本院卷第一一、一二頁）。另被告乙○○前因施用毒品案件，經
    觀察、勒戒後，認無繼續施用毒品之傾向，由臺灣臺中地方法院檢察署檢察官先
    後於八十八年四月十七日、九十年八月十三日，分別以八十八年度偵字第八七四
    一號、九十年度毒偵字第三二二九為不起訴處分確定，亦有該不起訴處分書及臺
    灣高等法院被告全國前案紀錄表在卷可佐（見一五六○七號偵卷第六一頁，本院
    卷第二○、二一頁）。被告二人三犯施用毒品，依法均應予以論科。
四、核被告甲○○所為，係犯毒品危害防制條例第十條第一項、第二項之施用第一級
    、第二級毒品罪；被告乙○○所為，則係犯毒品危害防制條例第十條第二項之施
    用第二級毒品罪。被告甲○○因施用而持有海洛因、安非他命及被告乙○○因施
    用而持有安非他命之低度行為，分別為其等施用第一級、第二級毒品之高度行為
    所吸收，均不另論罪。被告甲○○先後多次施用海洛因、安非他命犯行及被告乙
    ○○先後多次施用安非他命犯行，時間緊接，犯罪構成要件相同，顯係基於概括
    犯意為之，均應依連續犯之規定論以一罪，並各加重其刑。檢察官雖僅就被告甲
    ○○於九十一年四月三十日查獲前四天內、九十一年八月九日查獲前四天內施用
    海洛因、安非他命及被告乙○○於九十一年八月九日查獲前四天內施用安非他命
    之犯行提起公訴，惟被告甲○○其餘施用海洛因、安非他命及被告乙○○其餘施
    用安非他命犯行與前開起訴成罪部分有連續犯之裁判上一罪關係，為起訴效力所
    及，且經檢察官移送併案（九十二年度毒偵字第三七四號），本院自得予以審理
    ，併予敘明。被告甲○○所犯右揭二罪，犯意各別，行為互殊，應予分論併罰。
    被告甲○○前因違反毒品危害防制條例案件，經本院判處應執行有期徒刑一年確
    定，於九十年三月三十一日縮刑期滿執行完畢；而被告乙○○前因毀損案件，經
    本院判處有期徒刑三月確定，於八十九年四月二日執行完畢，有臺灣高等法院被
    告全國前案紀錄表在卷可憑（見本院卷第一五、二二頁），被告二人受有期徒刑
    執行完畢五年內再犯本件有期徒刑以上之罪，均為累犯，各應依法遞加重其刑。
    爰審酌被告二人施用毒品除戕害自身健康外，併對社會秩序產生不良影響，二人
    施用毒品期間均長達年餘，於偵查中甚一度否認犯行，惟事後於本院審理時皆已
    坦認罪行，足見尚知悔悟等一切情狀，分別量處如主文所示之刑，並就被告甲○
    ○部分定其應執行之刑。扣案之海洛因四包（合計淨重：一點二公克）、安非他
    命三包（合計毛重：三點九三公克），屬本案查獲之毒品，不問屬於犯人與否，
    應依毒品危害防制條例第十八條第一項前段規定，宣告沒收銷燬。另扣案吸管一
    支，為被告甲○○所有供施用安非他命所用之物，業據其陳明在卷（見本院卷第
    一○四頁），爰依刑法第三十八條第一項第二款規定，宣告沒收。至被告甲○○
    於九十一年八月九日為警查獲時雖同時扣得注射針筒一支及分裝袋七十枚，惟其
    中注射針筒一支被告甲○○否認為其所有，分裝袋七十枚被告甲○○則否認係供
    其施用毒品所用，而稱：分裝袋是之前用來裝醬料用的，參以被告甲○○既已坦
    承施用毒品犯行，如上開注射針筒一支及分裝袋七十枚乃其所有供施用毒品所用
    ，應無否認之必要。此外，亦查無其他證據足以證明該等物品確實為被告甲○○
    所有供施用毒品所用，爰不併予宣告沒收，附此敘明。
據上論斷，應依刑事訴訟法第二百九十九條第一項前段，毒品危害防制條例第十條第
一項、第二項、第十八條第一項前段、第二十條第三項前段，刑法第十一條前段、第
五十六條、第四十七條、第五十一條第五款、第三十八條第一項第二款，判決如主文
。
本案經檢察官葉芳如到庭執行職務。
中      華      民      國      九十二      年      六      月    九    日
                                臺灣臺中地方法院刑事第四庭
                                    審判長法  官  張  靜  琪
                                          法  官  楊  真  明
                                          法  官  羅  智  文
右正本證明與原本無異。
如不服本判決，應於判決送達後十日內向本院提出上訴狀，上訴於臺灣高等法院臺中
分院( 須附繕本 )。
                                          書記官
中      華      民      國      九十二      年      六      月    十    日
附錄論罪科刑法條
毒品危害防制條例第十條
施用第一級毒品者，處六月以上五年以下有期徒刑。
施用第二級毒品者，處三年以下有期徒刑。


司法院資訊處製作；財團法人民間司法改革基金會備份。
